臺灣臺北地方法院交通事件裁定　　　95年度交聲字第1232號
原處分機關　臺北市交通事件裁決所
受處分人　　甲○○
上列受處分人因違反道路交通管理處罰條例案件，對於臺北市交
通事件裁決所中華民國九十五年十月二十四日所為之處分（原處
分案號：北市裁四字第裁二二－Ｚ00000000號），聲明
異議，本院裁定如下：
    主  文
異議駁回。
    理  由
一、按道路交通管理處罰條例第三十五條第一項於九十年一月十
    七日修正公布為：「汽車駕駛人，駕駛汽車經測試檢定有左
    列情形之一者，處新臺幣（下同）一萬五千元以上六萬元以
    下罰鍰，並當場禁止其駕駛及吊扣其駕駛執照一年。因而肇
    事致人受傷者，並吊扣其駕駛執照二年；致人重傷或死亡者
    ，吊銷其駕駛執照，並不得再考領：一酒精濃度超過規定標
    準。二吸食毒品、迷幻藥、麻醉藥品及其相類似之管制藥品
    」，第二項則為：「汽車駕駛人經依前項規定吊扣駕駛執照
    ，並於吊扣期間再有前項情形者，處六萬元罰鍰，並吊銷其
    駕駛執照；如肇事致人重傷或死亡者，吊銷其駕駛執照，並
    不得再考領」。嗣該條例第三十五條第一項於九十四年十二
    月二十八日修正公布為：「汽車駕駛人，駕駛汽車經測試檢
    定有下列情形之一者，處一萬五千元以上六萬元以下罰鍰，
    並當場移置保管該汽車及吊扣其駕駛執照一年；因而肇事致
    人受傷者，並吊扣其駕駛執照二年；致人重傷或死亡者，吊
    銷其駕駛執照，並不得再考領：一、酒精濃度超過規定標準
    。二、吸食毒品、迷幻藥、麻醉藥品及其相類似之管制藥品
    」。第三項則為：「汽車駕駛人經依第一項規定吊扣駕駛執
    照，並於吊扣期間再有第一項情形者，處六萬元罰鍰，並當
    場移置保管該汽車及吊銷其駕駛執照；如肇事致人重傷或死
    亡者，吊銷其駕駛執照，並不得再考領」。另按罰鍰不繳者
    ，如受處分人領有有效之汽車牌照、駕駛執照時，得以每滿
    一千元罰鍰折算易處吊扣汽車牌照、駕駛執照一個月，不足
    一千元者以一千元計算，但易處吊扣期限不得逾三個月；受
    處分人仍不於十五日期限內繳送汽車牌照、駕駛執照者，吊
    銷其汽車牌照、駕駛執照，九十年五月三十日修正公布之違
    反道路交通管理是件統一裁罰基準及處理細則第六十一條第
    一項第一款定有明文。
二、本件異議人即受處分人甲○○前於九十年間因酒後駕車，經
    警攔停實施酒測，測得受處分人呼氣之酒精濃度超過標準，
    而遭員警以違反九十年一月十七日修正公布後之道路交通管
    理處罰條例第三十五條第一項第一款規定之行為掣單舉發，
    嗣受處分人前向原處分機關申請切結易處吊扣駕駛執照，經
    原處分機關執行吊扣，期間自九十年十二月五日起至九十一
    年六月四日止。詎受處分人竟於駕駛執照吊扣期間之九十一
    年一月九日凌晨零時十九分許，飲酒後駕駛車牌號碼ＪＶ－
    八二八八號自用小客車，未帶駕駛執照行經國道高速公路一
    百五十二公里處，為執行臨檢勤務之國道高速公路警察局第
    三警察對員警喻志欽攔停，並檢測受處分人飲酒後其吐氣所
    含酒精濃度成份超過規定標準，遂以受處分人有違反當時道
    路交通管理處罰條例第三十五條第一項第一款及同條例第二
    十五條第一項第三款之行為，即酒精濃度超過規定標準及無
    照駕駛等行為掣單逕行舉發。嗣原處分機關認受處分人有駕
    駛車輛未隨身攜帶駕駛執照及酒精濃度超過規定標準之違規
    行為，依受處分人行為當時之道路交通管理處罰條例第二十
    五條第一項第三款及第三十五條第一項第一款之規定，於九
    十五年九月二十六日以北市裁四字第裁二二—Ｚ00000
    000號裁處罰鍰四萬二千六百元，並吊扣駕駛執照十二個
    月。惟受處分人不服，於期限內提出異議，經原處分機關調
    查得知受處分人前於九十年間因酒後駕車而酒精濃度超過規
    定標準遭吊扣駕駛執照中，乃改依前揭道路交通管理處罰條
    例第三十五條第二項及違反道路交通管理事件統一裁罰基準
    表之規定，於九十五年十月二十四日以北市裁四字第裁二二
    —Ｚ00000000號撤銷原處分，改裁處受處分人罰鍰
    六萬元，並吊銷其駕駛執照，三年內禁考。
三、訊據受處分人甲○○固不否認有於前揭時地二次酒後駕車酒
    精濃度超過標準之事實，惟辯稱：伊於九十一年一月九日在
    國道高速公路酒後駕車之違規行為，原處分機關已認定伊違
    反行為當時道路交通管理處罰條例第二十五條第一項第三款
    及第三十五條第一項第依款之規定，於九十五年九月二十六
    日以北市裁四字第裁二二—Ｚ00000000號裁處罰鍰
    四萬二千六百元，並吊扣駕駛執照十二個月，竟又改認定伊
    違反裁處當時之道路交通管理處罰條例第三十五條第二項之
    規定，於九十五年十月二十四日以北市裁四字第裁二二—Ｚ
    00000000號裁處罰鍰六萬元，並吊銷駕駛執照，三
    年內禁考，顯然重複裁決，適用法規亦有錯誤，原九十五年
    九月二十六日之裁處即為正當。又按行為時「違反道路交通
    管理是件統一裁罰標準及處理細則」第六十一條之規定，可
    以不繳納罰鍰而易處吊扣駕照，但易處吊扣其間不得逾三個
    月，則依違規當時當場吊扣駕照六個月，及吊扣期間為九十
    一年一月九日起至九十一年七月八日止，另罰鍰易處吊扣駕
    照期間自九十一年七月九日起至九十一年十月八日止，本件
    違規行為之處罰應已於九十一年十月八日執行完畢，原處分
    機關竟重複裁處，且迄今四年多駕照均未歸還，伊因駕照扣
    押近五年期間無法駕車，反受有損害，原處分機關之裁罰實
    有不當，應予撤銷云云。
四、經查：
    (一)受處分人甲○○前於九十年間因酒後駕車，經警攔停實施
      酒測，測得受處分人呼氣之酒精濃度超過標準，遭員警以
      違反九十年一月十七日修正公布後之道路交通管理處罰條
      例第三十五條第一項第一款規定之行為掣單舉發，嗣受處
      分人前向原處分機關申請切結易處吊扣駕駛執照，經原處
      分機關執行吊扣，期間自九十年十二月五日起至九十一年
      六月四日止，有九十年六月六日北市裁扣字第ＡＢＵ九九
      五六七六號駕駛執照吊扣執行單一紙存卷可稽（見本院卷
      一第十一頁）。而本件受處分人於駕駛執照吊扣期間之九
      十一年一月九日凌晨零時十九分許，飲酒後駕駛車牌號碼
      ＪＶ－八二八八號自用小客車，未帶駕駛執照行經國道高
      速公路一百五十二公里處，為執行臨檢勤務之國道高速公
      路警察局第三警察對員警喻志欽攔停，並檢測受處分人飲
      酒後其吐氣所含酒精濃度成份超過規定標準，遂以受處分
      人有違反當時道路交通管理處罰條例第三十五條第一項第
      一款及同條例第二十五條第一項第三款之行為，即酒精濃
      度超過規定標準及無照駕駛等行為掣單逕行舉發，有內政
      部警政署國道公路警察局九十一年一月九日公警局交字第
      Ｚ00000000號舉發違反道路交通管理事件通知單
      一紙存卷可稽（見本院卷一第四頁），並經受處分人於本
      院調查中坦認無訛，足證本件違規時間之九十一年一月九
      日，受處分人適因前次酒後駕車酒精濃度超過規定標準遭
      吊扣駕駛執照中。
    (二)原處分機關原認受處分人有駕駛車輛未隨身攜帶駕駛執照
      及酒精濃度超過規定標準之違規行為，故依受處分人行為
      當時即九十年一月十七日修正公布之道路交通管理處罰條
      例第二十五條第一項第三款及第三十五條第一項第一款之
      規定，於九十五年九月二十六日以北市裁四字第裁二二—
      Ｚ00000000號裁處罰鍰四萬二千六百元，並吊扣
      駕駛執照十二個月，有上開裁決書一件在卷可參（見本院
      卷一第五頁）。惟受處分人於九十一年一月九日違規時，
      係處於駕駛執照吊扣期間內駕車，並非未隨身攜帶帶駕駛
      執照，則原處分機關改依九十年一月十七日公佈施行之道
      路交通管理處罰條例第三十五條第二項及違反道路交通管
      理事件統一裁罰基準表之規定，於九十五年十月二十四日
      以北市裁四字第裁二二—Ｚ00000000號撤銷原處
      分，改裁處受處分人罰鍰六萬元，並吊銷其駕駛執照，三
      年內禁考，於法並無違誤。而本院依職權函詢原處分機關
      何以就同一違規行為再為裁處，原處分機關亦函覆稱：「
      本所九十五年九月二十六日北市裁四字第二二—Ｚ000
      00000號裁決書於九十五年十月五日有合法送達在案
      ，惟因前開裁決書違規事實有誤，故本所於九十五年十月
      二十四日重新開立裁決書，並於九十五年十月二十七日郵
      寄在案」，此有該所九十六年五月十八日北市裁三字第０
      九六三五一三六九００號函一件在卷可參（見本院卷二第
      八頁），顯見原處分機關係因九十五年九月二十六日之裁
      處因認事用法有誤，而自行更正，於法並無不合，受處分
      人辯稱原處分機關於九十年十月二十四日所為之處分，適
      用法規不當，並重複裁處云云，洵非可採。
    (三)至處分人辯稱按其行為時之「違反道路交通管理是件統一
      裁罰標準及處理細則」第六十一條之規定，可以不繳納罰
      鍰而易處吊扣駕照，但易處吊扣其間不得逾三個月，則依
      違規當時當場吊扣駕照六個月，及吊扣期間為九十一年一
      月九日起至九十一年七月八日止，另罰鍰易處吊扣駕照期
      間自九十一年七月九日起至九十一年十月八日止，本件違
      規行為之處罰應已於九十一年十月八日執行完畢云云。然
      受處分人因於九十年間因酒後駕車，經警攔停實施酒測，
      測得受處分人呼氣之酒精濃度超過標準，遭員警以違反九
      十年一月十七日修正公布後之道路交通管理處罰條例第三
      十五條第一項第一款規定之行為掣單舉發，嗣受處分人前
      向原處分機關申請切結易處吊扣駕駛執照，經原處分機關
      執行吊扣，期間自九十年十二月五日起至九十一年六月四
      日止，其後駕照雖未發還，然依受處分人行為時之道路交
      通管理處罰條例之規定，受處分人應受吊銷駕駛執照之處
      分，則受處分人之駕駛執照縱遭吊扣後均未發還，但因其
      本即應受吊銷駕駛執照之處分，且罰金部分亦不得以駕駛
      執照遭吊扣未領回即認罰鍰部分已自動易處吊扣駕駛執照
      ，而執行完畢。況本院於調查中依職權函詢原處分機關，
      本件裁罰是否已執行完畢，原處分機關函覆稱：「異議人
      因第ＡＢＵ九九五六七六號違規案辦理汽車駕照吊扣自九
      十年十二月五日起至九十一年六月四日止，然異議人至今
      仍未辦理繳納前揭說明二裁處之罰鍰及吊銷駕駛執照，本
      案尚未執行完畢」，有該所九十六年五月十八日北市裁三
      字第０九六三五一三六九００號函一件在卷可參（見本院
      卷二第八頁），益證本件違規行為尚未執行完畢。受處分
      人辯稱本件違規行為已執行完畢云云，亦非可採。
五、綜上所述，受處分人確有於前揭時地於駕駛執照吊扣期間內
    酒後駕車酒精濃度超過標準之違規行為，從而原處分機關自
    行更正認事用法錯誤之裁處，再依受處分人行為時道路交通
    管理處罰條例第三十五條第二項及違反道路交通管理事件統
    一裁罰基準表之規定，裁處罰鍰六萬元，並吊銷駕駛執照，
    三年內禁考，核無違誤，且該處分迄今亦未執行完畢，故本
    件受處分人前揭異議並無理由，應予駁回。
據上論斷，應依道路交通案件處理辦法第十九條，裁定如主文。
中    華    民    國    96    年     8     月    28   日
                  交通法庭法  官 郭顏毓
上正本證明與原本無異。
如不服本裁定，應於裁定送達後5日內，向本院提出抗告狀。
                          書記官 潘文賢
中　　華　　民　　國　　96　　年　　8 　　月　　29　　日
